# 享受增值税即征即退的企业是否可以预提退税额？

提问人：ecls 时间：2013-02-04 11:28:55
即征即退需要经过审核才能退税，在审核同意以前可能出现不被同意的可能性，因此，不能预提，只能按收付实现制确认收入。

回答人：chenyiwei
赞同此观点。此问题的关键在于此类政府补助只能按照收付实现制原则确认。因此即使在年末已经获得批文，金额已经确定，也不能确认应收款项。